【裁判字號】    89,易,2388
【裁判日期】    900222
【裁判案由】    台灣地區與大陸地區人民關係條例
【裁判全文】
臺灣臺北地方法院刑事判決                        八十九年度易字第二三八八號
    公  訴  人  臺灣臺北地方法院檢察署檢察官
    被      告  甲○○○
右列被告因台灣地區與大陸地區人民關係條例案件，經檢察官聲請簡易判決處刑（八
十九年度偵字第二三○五號），本院台北簡易庭認不宜以簡易判決處刑，簽請移由本
院普通庭審理判決如左：
    主  文
甲○○○違反不得僱用大陸地區人民在台灣地區從事未經許可之工作之規定，處罰金
新台幣參萬元，如易服勞役，以銀元參佰元即新台幣玖佰元折算壹日。
    事  實
一、甲○○○係在臺北市大安區○○○路○段一一二號九樓之五經營「居家護理業」
    ，明知未經許可，不得僱用大陸地區人民在台灣從事工作，竟自民國八十八年十
    一月二十日起，同時僱用因探親獲准來臺，並未經許可在臺工作之大陸地區人民
    倪美雲、薛妹妹，在上址從事護理、打雜工作，而經警於八十八年十一月二十九
    日十一時十五分許，在上址當場查獲。
二、案經臺北市政府警察局報請台灣台北地方法院檢察署檢察官偵查起訴。
    理  由
一、訊據被告甲○○○，矢口否認涉有右揭犯罪事實，辯稱：倪美雲與薛妹妹係員工
    乙○○老婆之朋友，並非來找伊，倪美雲因肚子餓所以自己洗菜，薛妹妹因伊去
    哄嬰兒，才幫忙餵食病人云云。惟查，被告於偵查中已坦承提供倪美雲與薛妹妹
    食宿等情不諱，觀之被告與倪女、薛女二人非親非故，亦不相熟，若非雇用，為
    何提供食宿？且被告於警訊中陳稱：倪美雲係八十八年十一月二十九日經警查獲
    當天才來該處云云，果若如此，何來提供食宿之有？被告所辯，顯不足採。參以
    證人乙○○於警訊中證稱：倪美雲與薛妹妹分別於八十八年十一月二十日與二十
    八日即在該處工作，工作性質為看護病人及煮飯等語，而倪女與薛女確在該處經
    警當場查獲從事洗菜與餵食病人工作，故而事證已屬明確，被告犯行堪以認定。
二、核被告所為，係違反臺灣地區與大陸地區人民關係條例第十五條第四款之規定，
    應依同法第八十三條第一項處罰。審酌被告並無前科，犯罪之動機、目的、手段
    、所生危害即犯罪後態度等一切情狀，量處如主文所示之刑，並諭知易服勞役之
    折算標準。
三、據上論斷，應依刑事訴訟法第二百九十九條第一項前段、第四百五十二條，台灣
    地區與大陸地區人民關係條例第八十三條第一項，刑法第十一條前段、第四十二
    條第二項，罰金罰鍰提高標準條例第二條，現行法規所定貨幣單位折算新台幣條
    例第二條，判決如主文。
本案經檢察官黃玉婷到庭執行職務
    中      華      民      國      九十  年      二    月    二十二    日
                                      臺灣臺北地方法院刑事第二庭
                                          法  官  曾  正  龍
右正本證明與原本無異。
如不服本判決，應於判決送達後十日內，向本院提出上訴狀。
                                          書記官  彭  自  青
    中      華      民      國      九十  年      二    月    二十七    日
附錄法條：臺灣地區與大陸地區人民關係條例第八十三條第一項
臺灣地區與大陸地區人民關係條例第八十三條
違反第十五條第四款或第五款規定者，處二年以下有期徒刑、拘役或科或併科新台幣
三十萬元以下罰金。
意圖營利而違反第十五條第五款規定者，處三年以下有期徒刑、拘役或科或併科新台
幣六十萬元以下罰金。
法人之代表人、法人或自然人之代理人、受僱人或其他從業人員，因執行業務犯前二
項之罪者，除處罰行為人外，對該法人或自然人並科以前三項所定之罰金。但法人之
代表人或自然人對於違反之發生，已盡力為防止行為者，不在此限。


司法院資訊處製作；財團法人民間司法改革基金會備份。
